臺灣桃園地方法院民事庭裁定　　　　　　110年度抗字第172號
抗　告　人　廖芷翎　
相　對　人　許景峯　


上列當事人間聲請本票裁定事件，抗告人對於中華民國110 年9
月15日本院110 年度司票字第2513號裁定提起抗告，本院裁定如
下：
    主  文
抗告駁回。
抗告程序費用新臺幣壹仟元由抗告人負擔。
    理  由
一、抗告意旨略謂：原裁定所示之本票（下稱系爭本票），抗告
    人與相對人並未約定利息，依票據法第124 條準用第97條第
    1 項第2 款之規定，應依週年利率百分之6 計算之，原裁定
    主文卻自民國109 年4 月10日起至110 年7 月19日止按週年
    利率百分之20計算利息，暨自110 年7 月20日起至清償日止
    按週年利率百分之16計算利息，顯與上開票據法規定不符而
    違法，爰提起抗告，請求廢棄原裁定等語。
二、執票人向本票發票人行使追索權時，得聲請法院裁定後強制
    執行，票據法第123 條定有明文。發票人得記載對於票據金
    額支付利息及其利率。利率未經載明時，定為年利六釐。利
    息自發票日起算。但有特約者，不在此限。票據法第28條第
    1 項、第2 項、第3 項亦有明定。上開規定依票據法第12 4
    條之規定，於本票準用之。約定利率，超過週年百分之16者
    ，超過部分之約定，無效，民法第205 條亦有明定。此規定
    為110 年1 月20日修正公布，修正前為：約定利率，超過週
    年百分之20者，債權人對於超過部分之利息，無請求權。依
    民法債編施行法第36條第5 項、第10條之1 之規定，該規定
    自公布後6 個月即110 年7 月20日施行，於民法債編修正施
    行前約定，而於修正施行後發生之利息債務，亦適用之。又
    本票執票人依上開規定，聲請法院裁定許可對發票人強制執
    行係屬非訟事件，此項聲請之裁定及抗告法院之裁定，僅依
    非訟事件程序，審查強制執行許可與否，並無確定實體上法
    律關係存否之效力，如發票人就票據債務之存否有爭執，應
    由發票人提起確認之訴，以資解決。
三、經查，相對人主張執有抗告人於109 年4 月10日簽發免除作
    成拒絕證書之系爭本票，內載金額新臺幣（下同）714,500
    元，於提示後抗告人未付款，聲請裁定准許強制執行，並提
    出載明免除作成拒絕證書之系爭本票為證。本院形式審查相
    對人提出之系爭本票已載明本票、金額、無條件擔任支付、
    發票日、免除拒絕證書等事項並由抗告人簽名於發票人處，
    具備本票之形式要件，且載明「利息自到期日起按年利率百
    分之20計算」等語，已約定對於系爭本票之票據金額支付利
    息及其利率，依前揭規定及說明，相對人自得請求自發票日
    即109 年4 月10日起按約定利率即週年利率百分之20計算之
    利息，惟因上開民法第205 條之修正施行，自110 年7 月20
    日起，約定利率超過週年百分之16者，超過部分之約定，無
    效，相對人僅得請求按週年利率百分之16計算之利息。原審
    依非訟事件程序，裁定抗告人簽發之系爭本票內載憑票交付
    相對人714,500 元，及自109 年4 月10日起至110 年7 月19
    日止按週年利率百分之20計算之利息，暨自110 年7 月20日
    起至清償日止按週年利率百分之16計算之利息，得為強制執
    行，於法並無不合。抗告人抗告爭執兩造有利息及利率之約
    定，核屬實體上爭執，應由抗告人另行提起訴訟解決，非本
    票裁定之非訟事件所得審究。抗告意旨指摘原裁定不當，求
    予廢棄，為無理由，應予駁回。
四、據上論結，本件抗告為無理由，裁定如主文。
中    華    民    國   110    年    11    月    15    日
                  民事第二庭  法  官  謝宜伶
正本係照原本作成。
本裁定除以適用法規顯有錯誤為理由，不得再抗告；如提再抗告
，應於收受送達後10日內，委任律師為代理人向本院提出再抗告
狀，並繳納再抗告費新台幣1000元。
中    華    民    國   110    年    11    月    18    日
                              書記官  李仲旻